【裁判字號】    98,易,650
【裁判日期】    980709
【裁判案由】    竊盜
【裁判全文】
臺灣彰化地方法院刑事判決               98年度易字第650號
公  訴  人  臺灣彰化地方法院檢察署檢察官
被      告  丁○○
                    (現於臺灣雲林第二監獄執行中 )
上列被告因竊盜案件，經檢察官提起公訴（98年度偵緝字第241
、242號），本院判決如下：
    主    文
丁○○所犯如附表各編號所示之罪，均累犯，各處如附表各編號
所示之刑。應執行有期徒刑壹年柒月。
    事    實
一、丁○○前於民國93年間，因竊盜案件，經本院以93年度易字
    第380號刑事判決判處有期徒刑10月確定；因連續施用第一
    級毒品、施用第二級毒品案件，經本院以93年度訴字第796
    號刑事判決分別判處有期徒刑1年、7月，應執行有期徒刑1
    年5月，上訴後，經臺灣高等法院臺中分院以93年度上訴字
    第1470號刑事判決撤銷原判決，改判處有期徒刑1年1月、8
    月，應執行有期徒刑1年6月確定；於94年間，因竊盜案件，
    經本院以94年度易字第11號刑事判決判處有期徒刑1年確定
    ，上開分別確定之數罪，嗣經本院以96年度聲減字第560號
    刑事裁定分別減刑並定應執行刑為有期徒刑1年7月確定，經
    送監執行，於96年7月16日縮刑期滿執行完畢。詎不知悔改
    ，分別為下列行為：
(一)、於97年9月7日9時許，與粘進添（已死亡，由檢察官另為不
    起訴處分）共同基於意圖為自己不法之所有之犯意聯絡，由
    粘進添駕駛車牌號碼CS-2661號自小客車搭載丁○○前往彰
    化縣線西鄉○○村○○路○段132號前，見甲○○所有之車牌
    號碼QK -7972號自小客車無人看守，即由丁○○在旁把風，
    而由粘進添持其所有客觀上足以作為兇器使用之六角扳手1
    把 (未扣案)，撬開車牌號碼QK-7972號自用小客車車門後，
    發動該自用小客車並駕駛離去而竊取之，丁○○則代粘進添
    駕駛上開車牌號碼CS-2661號自用小客車前往彰化縣福興鄉
    衛生所旁停車場置放車輛。
(二)、於97年9月13日0時許，與粘進添共同基於意圖為自己不法之
    所有之犯意聯絡，由粘進添駕駛上開車牌號碼CS-2661號自
    用小客車搭載丁○○，前往彰化縣埔鹽鄉○○村○○路○段
    227-2號前，見丙○○所有之車牌號碼PK-7549號自用小貨車
    無人看守，即由粘進添在車牌號碼CS-2661號自用用小客車
    上為丁○○把風，丁○○即持其所有之鑰匙1支 (未扣案)發
    動車牌號碼PK-7549號自用小貨車後，駕駛離去而竊取之。
(三)、於97年9月13日7時許，與粘進添共同基於意圖為自己不法之
    所有之犯意聯絡，由粘進添駕駛上開竊得之車牌號碼PK-754
    9號自用小貨車，前往彰化縣芳苑鄉○○村○○路○段345號
    前，見乙○○所有之車牌號碼A6-2416號自小客車無人看守
    ，丁○○即與粘進添進入車牌號碼A6-2416號自小客車車內
    ，由丁○○觀察車內外狀況在旁把風，並由粘進添持其所有
    客觀上足以作為兇器之六角扳手1把 (未扣案)撬開電門，發
    動後由丁○○駕駛車牌號碼A6-2416號自小客車離開現場而
    竊取之，隨同粘進添駕駛上開車牌號碼PK-7549號自用小貨
    車前去彰化縣福興鄉衛生所旁停車場置放車輛。
二、嗣因另案為彰化縣警察局鹿港分局員警查獲，在未經有偵查
    犯罪職權機關或公務員發覺其為一之(一)、(三)犯罪之犯人前，
    即主動向彰化縣警察局鹿港分局和興派出所員警主動陳明其
    為行竊者而，進而接受裁判。
三、案經彰化縣警察局溪湖分局及鹿港分局報請臺灣彰化地方法
    院檢察署檢察官偵查起訴。
    理    由
一、前揭犯罪事實，業據被告丁○○於警詢、偵查及本院審理時
    均坦承不諱，核與證人即被害人甲○○、丙○○及乙○○於
    警詢時之證述情節相符，並有現場照片3張、監視器照片16
    張附卷可稽，足證被告丁○○之自白屬實。前揭犯行，事證
    明確，堪以認定。
二、核被告丁○○所為，係犯如附表各編號所示之罪。被告丁○
    ○與粘進添對於上開如事實欄所示之犯罪之實行，有犯意聯
    絡及行為分擔，均為共同正犯。又其所犯上開3罪間，犯意
    各別，行為互殊，應予分論併罰。被告丁○○曾受如犯罪事
    實欄所示之確定判決及有期徒刑之執行完畢，有臺灣高等法
    院被告前案紀錄表附卷可憑，其於有期徒刑執行完畢後之5
    年內，故意再犯有期徒刑以上之本罪，為累犯，應依刑法第
    47條第1項規定加重其刑。又被告如事實欄所示一之(一)、(三)
    之上開竊盜犯行，係於未被有偵查犯罪職權之機關或公務員
    發覺前，即主動向彰化縣警察局鹿港分局和興派出所員警陳
    明該犯罪事實，自首而接受裁判，有被告接受警詢之警詢筆
    錄附卷可稽，爰依刑法第62條前段自首之規定減輕其刑，並
    依法先加重後減輕之，附此敘明。爰審酌被告有正常工作能
    力，竟竊取物品而變價花用，並審酌被告前有竊盜、吸食毒
    品之犯罪紀錄、犯罪之動機、智識程度、手段、竊取物品之
    價值、所生危害及其犯後態度等一切情狀，分別量處如主文
    所示之刑，並定其應執行之刑。
三、被告丁○○與粘進添犯罪所用之六角扳手及鑰匙，並未扣案
    ，被告丁○○於警詢時陳稱：並未留存等語，本院復查無其
    他積極證據，足以證明其尚存在，堪認業已滅失，為免執行
    之困難，爰不諭知沒收。
據上論斷，應依刑事訴訟法第299條第1項前段，刑法第28條、第
320條第1項、第321條第1項第3款、第47條第1項、第62條前段、
第51條第5款，判決如主文。
本案經檢察官紀雅惠到庭執行職務。
中    華    民    國    98    年    7     月    9     日
                  刑事第二庭  法  官  羅  永  安
以上正本證明與原本無異。
如不服本判決應於收受判決後10日內向本院提出上訴書狀，並應
敘述具體理由；其未敘述上訴理由者，應於上訴期間屆滿後20日
內向本院補提理由書（均須按他造當事人之人數附繕本）「切勿
逕送上級法院」。
告訴人或被害人對於判決如有不服具備理由請求檢察官上訴者，
其上訴期間之計算係以檢察官收受判決正本之日期為準。
中    華    民    國    98    年    7     月    9     日
                              書記官  魏  嘉  信
附錄本案論罪科刑法條全文：
中華民國刑法第320條
（普通竊盜罪、竊佔罪）
意圖為自己或第三人不法之所有，而竊取他人之動產者，為竊盜
罪，處 5 年以下有期徒刑、拘役或 5 百元以下罰金。
意圖為自己或第三人不法之利益，而竊佔他人之不動產者，依前
項之規定處斷。
前二項之未遂犯罰之。
中華民國刑法第321條
（加重竊盜罪）
犯竊盜罪而有左列情形之一者，處 6 月以上、 5 年以下有期徒
刑：
一、於夜間侵入住宅或有人居住之建築物、船艦或隱匿其內而犯
    之者。
二、毀越門扇、牆垣或其他安全設備而犯之者。
三、攜帶兇器而犯之者。
四、結夥三人以上而犯之者。
五、乘火災、水災或其他災害之際而犯之者。
六、在車站或埠頭而犯之者。
前項之未遂犯罰之。
附表：
~F0 ~T40
┌──┬──────────────┬─────────────────┐
│編號│犯罪事實                    │所犯法條                          │
│    │                            ├─────────────────┤
│    │                            │論處之罪及所宣告之刑              │
├──┼──────────────┼─────────────────┤
│一  │如事實欄一之（一）所載。    │刑法第321條第1項第3款             │
│    │                            ├─────────────────┤
│    │                            │丁○○共同犯攜帶兇器竊盜罪，累犯，│
│    │                            │處有期徒刑捌月。                  │
├──┼──────────────┼─────────────────┤
│二  │如事實欄一之（二）所載。    │刑法第320條第1項                  │
│    │                            ├─────────────────┤
│    │                            │丁○○共同犯竊盜罪，累犯，處有期徒│
│    │                            │刑陸月。                          │
├──┼──────────────┼─────────────────┤
│三  │如事實欄一之（三）所載。    │刑法第321條第1項第3款             │
│    │                            ├─────────────────┤
│    │                            │丁○○共同犯攜帶兇器竊盜罪，累犯，│
│    │                            │處有期徒刑捌月。                  │
└──┴──────────────┴─────────────────┘


司法院資訊處製作；財團法人民間司法改革基金會備份。
